臺灣高等法院民事裁定
111年度重家上字第80號
上  訴  人  周光道    

視同上訴人  周淑苗  



            周子山  


            周子江  


            周卿卿  




被  上訴人  林周欣欣
上列當事人間請求分割遺產等事件，本院裁定如下： 
    主  文
上訴人應於收受本裁定正本七日內，補繳第二審裁判費新臺幣肆
萬玖仟零柒拾玖元，逾期未補正，即駁回其上訴。
    理  由
一、按提起民事第二審上訴，應依民事訴訟法第77條之16規定繳
    納裁判費，此為必備之程式。又上訴不合法者，第二審法 
    院應以裁定駁回之，但其情形可以補正者，審判長應定期間
     先命其補正，民事訴訟法第444條第1項定有明文。次按訴
    訟標的之價額，由法院核定。核定訴訟標的之價額，以起訴
    時之交易價額為準。以一訴主張數項標的者，其價額合併計
    算之，民事訴訟法第77條之1第2項、第77條之2第1項亦有明
    定。上開規定，依家事事件法第51條規定，於家事訴訟事件
    準用之。次按請求分割遺產之訴，係以整個遺產為一體而為
    分割，並非以遺產中各個財產之分割為對象，其訴訟標的之
    價額，參照民事訴訟法第77條之11規定意旨，以原告因分割
    所受利益之客觀價額為準，亦即應依全部遺產於起訴時之總
    價額，按原告應繼分之比例定之，上訴利益亦應依此標準計
    算，不因被告或原告提起上訴而有所歧異（最高按110年度
    台抗字第556號裁定意旨參照）。
二、查兩造間請求分割遺產等事件，上訴人不服臺灣臺北地方法
    院108年度重家繼訴字第56號判決，就本訴及反請求部分均
    提起第二審上訴。本訴即請求分割遺產部分，訴訟標的價額
    以原告即被上訴人林周欣欣因分割所受利益之客觀價額為準
    。本件全部遺產之價額為新臺幣（下同）54,649,841元，有
    財政部臺北國稅局遺產稅繳清證明書足憑（原審卷○000-000
    頁），而林周欣欣之應繼分為1/5，是本訴訴訟標的價額為1
    0,929,968元（54,649,841×1/5=10,929,968)。反請求之訴
    訟標的金額則為5,703,784元。故本件上訴之訴訟標的價額
    計為16,633,752元(10,929,968＋5,703,784＝16,633,752)，
    應徵收第二審裁判費237,648元。原審誤認本件應徵第二審
    裁判費188,569元，並於111年7月13日裁定命上訴人如數補
    繳，尚有未洽。上訴人迄僅繳納第二審裁判費188,569元，
    不足49,079，自非適法。茲限上訴人於收受本裁定送達後7
    日內如數補正，逾期即駁回其上訴。
三、爰裁定如主文。
中　　華　　民　　國　　111 　年　　9 　　月　　7 　　日
　　                        審判長法  官  陳婷玉
正本係照原本作成。
核定訴訟標的價額部分，如不服裁定得於收受送達後10日內向本
院提出抗告狀，並繳納抗告費新臺幣1千元。
命補繳裁判費部分不得抗告。
中　　華　　民　　國　　111 　 年　　9 　 月　 7    　日

        　　　　　　　　　　　　　書記官  陳盈璇